---
title: "Neurala Nätverk i R med TensorFlow"
author: "Torbjörn Sjöberg"
date: "1/19/2022"
output: html_document
---

```{r setup, include=FALSE}

knitr::opts_chunk$set(echo = TRUE)
```

I den här övningen kommer vi att använda [TensorFlow](https://www.tensorflow.org/), ett av de mest populära paketen för att bygga neurala nätverk.

## Installation
TensorFlow är ett Open Source paket som är skapat av Google och är skrivet i en kombination av Python, C++ och CUDA. 
Det är alltså inte som andra R paket som är skrivna i R och kräver lite extra installation. 

Notera att i den här övningen så har en Mac (Unix) använts till installation, för att installera på windows krävs en installation av
[Anaconda](https://www.anaconda.com/). På [Den här sidan](https://tensorflow.rstudio.com/installation/) finns en komplett installationsguide TensorFlow i R.


```{r install_tf, eval=FALSE}
# Installera R paket
install.packages('tensorflow')

# läsa in paketet
library(tensorflow)

# Installera det R oberoende TensorFlow programmet pä din dator
install_tensorflow()

```

```{r test_tensorflow}
# läsa in paketet
library(tensorflow)

# testa att installationen fungerat korrekt
tf$constant(1)
```

Om installationen har fungerat korrekt så ska outputen vara ´tf.Tensor(1.0, shape=(), dtype=float32)´


```{r pressure, echo=FALSE}
plot(pressure)
```

Note that the `echo = FALSE` parameter was added to the code chunk to prevent printing of the R code that generated the plot.
